---
title: "R_assign_10"
author: "dokyun lim"
date: "6/25/2019"
output: html_document
---

## 6. 모비율 추정

### 6-1.
```{r}
p.hat <- 0.5
n <- 100
alpha <- 0.05
z <- qnorm(1-(alpha/2))
ut <- p.hat + z*sqrt(p.hat*(1-p.hat)/n)
lt <- p.hat - z*sqrt(p.hat*(1-p.hat)/n)
c(lt, ut)
```

### 6-2.
```{r}
n <- 100
p.hat <- 4/5
alpha <- 0.05
z <- qnorm(1-(alpha/2))
ut <- p.hat + z * sqrt(p.hat * (1-p.hat) / n)
lt <- p.hat - z * sqrt(p.hat * (1-p.hat) / n)
c(lt, ut)

```
### 6-3.

```{r}
n <- 1000
p.hat <- 430/1000
alpha <- 0.10
z <- qnorm(1-(alpha/2))
ut <- p.hat + z * sqrt(p.hat * (1-p.hat) / n)
lt <- p.hat - z * sqrt(p.hat * (1-p.hat) / n)
c(lt, ut)
```

## 7. 1-Sample Test

### 7-1.
```{r}
mu <- 1000
x <- c(980, 1008, 968, 1032, 1012, 996, 1021, 1002, 996, 1017)

shapiro.test(x)
```
P-value 0.9(90%)가 유의수준 0.05(5%)보다 높기 때문에 데이터는 정규분포를 따른다.
모분산을 모르기에 t-test를 실시한다.

```{r}
t.test(x, mu=mu)
```
평균이 1003인 데이터에서 평균이 1000일하지 않다는 귀무가설을 기각할 수 있는 최소한의 P값이 0.6이다. <br>
이는 유의수준 0.05보다 큰 값이므로 귀무가설을 기각할 수 없다. <br>
샘플이 모집단과 같다고 할 수 있다.


### 7-2.
```{r}
mu <- 55
x <- c(58, 49, 39, 99, 32, 88, 62, 30, 55, 65, 44, 55, 57, 53, 88, 42, 39)

shapiro.test(x)
```
P-value 0.1(10%)가 유의수준 0.05(5%)보다 높기 때문에 데이터는 정규분포를 따른다. <br>
모분산을 모르기에 t-test를 실시한다.


```{r}
t.test(x, mu=mu, alternative = 'greater')
```
평균이 56.2인 데이터에서 평균이 55보다 작다는는 귀무가설을 기각할 수 있는 최소한의 P값이 0.4이다. <br>
이는 유의수준 0.05보다 큰 값이므로 귀무가설을 기각할 수 없다. <br>
0교시 수업을 시행한 후, 학생들의 성적은 올랐다고 할 수 없다.

### 7-3.
```{r}
mu <- 8.1
x <- c(15.50, 11.21, 12.67, 8.87, 12.15, 9.88, 2.06, 14.50, 0, 4.97)

shapiro.test(x)
```
P-value 0.4(40%)가 유의수준 0.05(5%)보다 높기 때문에 데이터는 정규분포를 따른다. <br>
모분산을 모르기에 t-test를 실시한다.


```{r}
t.test(x, mu=mu)
```
평균이 9.18인 데이터에서 평균이 8.1과 같다는는 귀무가설을 기각할 수 있는 최소한의 P값이 0.5이다. <br>
이는 유의수준 0.05보다 큰 값이므로 귀무가설을 기각할 수 없다. <br>
평균 알코올 섭취량이 달라졌다고 할 수 없다.
